【裁判字號】    98,交聲,1677
【裁判日期】    980507
【裁判案由】    聲明異議
【裁判全文】
臺灣臺中地方法院交通事件裁定        98年度交聲字第1677號
原處分機關  交通部公路總局臺中區監理所
受處分人    甲○○
上列受處分人因違反道路交通管理處罰條例案件，對於交通部公
路總局臺中區監理所民國九十八年四月二十九日所為之裁決（中
監違字第裁６０─ＧＥ0000000號裁決書），聲明異議，
本院裁定如下：
    主    文
異議駁回。
    理    由
一、原處分機關略以：受處分人甲○○，駕駛之車號１６１０─
    ＵＰ號自小客車，於民國（下同）九十七年十二月二十七日
    四時十七分許，在臺中市○○○○○路四號前，因「酒後駕
    車經測試酒精濃度酒測值為每公升零點六二毫克，超過標準
    值零點二五毫克」違規，為臺中市警察局第六分局員警當場
    舉發，依道路交通管理處罰條例第三十五條第一項第一款之
    規定，裁處受處分人吊扣駕駛執照十二個月，並施以道路交
    通安全講習（刑事部分判處拘役，依行政罰法第二十六條規
    定，本行政罰鍰免於執行），原處分並無不法等語。
二、本件受處分人甲○○異議略以：本人是小吃店負責人，晚上
    難免喝酒，導致酒精濃度常常存在體內，這次的酒駕，是真
    的是伊的好心救了對方，如果對方沒有撞倒伊的車，對方可
    能衝到路邊住家，造成傷亡。酒駕是伊的錯，伊也繳清了罰
    金，但駕照是伊的生計賺錢的重要文件，能否免於生活無計
    之苦，給伊自新的機會，爰提出異議等語。
三、按汽車駕駛人飲用酒類或其他類似物後，其吐氣所含酒精濃
    度超過每公升零點二五毫克，不得駕車；駕駛汽車經測試檢
    定酒精濃度超過標準，處汽車駕駛人罰鍰新台幣（下同）一
    萬五千元以上六萬元以下，並當場移置保管該汽車及吊扣駕
    駛執照一年，因而肇事致人受傷者，並吊扣駕駛執照二年。
    道路交通安全規則第一百十四條第二款、道路交通管理處罰
    條例第三十五條第一項第一款均定有明文。又按車駕駛人，
    有第三十五條第一項規定之情形時，應接受道路交通安全講
    習，同條例第二十四條第一項第二款亦有明文規定。經查：
    查本件受處分人甲○○，於前揭時、地，駕駛自小貨車因酒
    精濃度超過標準（酒精吐氣濃度達每公升零點六二毫克）之
    違規事實，有臺中市警察局第六分局員警當場舉發違反道路
    交通管理事件通知單及裁決書在卷可佐，受處分人於異議狀
    亦不爭執。而受處分人甲○○因本案另涉犯刑法第一百八十
    五條之三酒醉駕車之公共危險罪，並經臺灣臺中地方法院檢
    察署檢察官以九十八年度偵字第二二四九號為聲請以簡易判
    決處刑，並經本院九十八年度沙交簡字第一一六號判處拘役
    五十五日在案，此有前開檢察署檢察官生請檢亦判決處刑書
    及本院刑事簡易判決書影本各一份在卷可參，其違規事實堪
    以認定。而原處分關於吊扣駕駛執照部分，係預防將來再犯
    危險之管制罰，而有別於針對已發生違規事實科處罰鍰之行
    政秩序罰，屬行政罰法第二十六條第一項但書所稱之「其他
    種類行政罰」。是以原處分機關雖不得就該同一違規事實再
    處以「罰鍰」（原處分機關已於裁決主文中註明「刑事部分
    判處拘役，依行政罰法第二十六條規定，本行政罰鍰免於執
    行」），然仍應科處吊扣駕駛執照及施以道安講習之處分。
    是原處分機關依道路交通管理處罰條例第三十五條第一項第
    一款規定，吊扣其駕駛執照十二個月及施以道安講習，於法
    並無不合。
四、綜上所述，原處分機關以受處分人有酒後駕車，酒精濃度超
    過標準之行為，依道路交通管理處罰條例第三十五條第一項
    第一款、第二十四條第一項第二款之規定，裁處受處分人吊
    扣駕駛執照十二個月，並施以道安講習之處分，經查核無不
    當，本件異議為無理由，應予駁回。
五、據上論斷，應依道路交通管理處罰條例第八十七條第二項，
    道路交通案件處理辦法第十九條，裁定如主文。
中    華    民    國    98    年    5     月    7     日
                  交通法庭  法  官  張清洲
以上正本證明與原本無異。
如不服本裁定，應於送達後五日內，向本院提出抗告狀。
                            書記官  詹東益
中    華    民    國    98    年    5     月    7     日


司法院資訊處製作；財團法人民間司法改革基金會備份。
